---
title: "Team Assignment #3: Outcome"
code-fold: true
editor_options: 
  chunk_output_type: console
---

```{r load-data}
suppressPackageStartupMessages(library(dplyr))
suppressPackageStartupMessages(library(kableExtra))
suppressPackageStartupMessages(library(survival))
suppressPackageStartupMessages(library(ggsurvfit))

suppressPackageStartupMessages(library(targets))

tar_load(df)
tar_load(lista_zmiennych)
tar_load(df_trtmt)
```

# Założenia

W grupie osób leczonych chcemy zidentyfikować osoby, które dobrze odpowiedziały na leczenie i określić, które cechy były predyktorami tej dobrej odpowiedzi.

Dobrą odpowiedź na leczenie definiujemy jako

* przeżycie >=2 lata i brak hospitalizacji z powodu zaostrzenia CHF przez >=2 lata 
licząc od czasu ranodmizacji w badaniu

# Implementacja

W zbiorze danych DIG jednym z punktów końcowych był "zgon lub hospitalizacja z powodu zaostrzenia nwd. serca". Ten punkt końcowy reprezentowany jest przez następujące zmienne:  

```{r}
  lista_zmiennych %>%
    filter(
      var_names %in% c("dwhf", "dwhfdays")
    ) %>% 
    kable() %>%
    kable_classic_2()
```

```{r}

```



 
